nl: Release bekstijl: Gesloten haak; Dubbele caliper; Open haak; Enkele caliper; Overig
vi: Thả lỏng kiểu hàm: Móc đóng; Ngàm kép; Móc mở; Ngàm đơn; Khác
en: Release jaw style: Closed hook; Dual caliper; Open hook; Single caliper; Other
el: Τύπος σιαγόνας απελευθέρωσης: Κλειστός γάντζος; Διπλή δαγκάνα; Ανοιχτός γάντζος; Μονή δαγκάνα; Άλλο
fr: Type de mâchoires du décocheur: Crochet fermé; Double étrier; Crochet ouvert; Simple étrier; Autre
cs: Styl uvolňovací čelisti: Uzavřený hák; Dvojitá klešťová spoušť; Otevřený hák; Jednoduchá klešťová spoušť; Jiné
sv: Typ av utlösningskäft: Stängd krok; Dubbelkäft; Öppen krok; Enkelkäft; Annat
es: Estilo de mordaza de liberación: Gancho cerrado; Pinza doble; Gancho abierto; Pinza simple; Otro
ro-RO: Stilul fălcii de eliberare: Cârlig închis; Fălci duble (caliper); Cârlig deschis; Falcă unică (caliper); Altele
hu: Kioldópofa stílusa: Zárt horog; Dupla pofás; Nyitott horog; Szimpla pofás; Egyéb
hr-HR: Stil čeljusti za otpuštanje: Zatvorena kuka; Dvostruka čeljust; Otvorena kuka; Jednostruka čeljust; Ostalo
bg-BG: Стил на челюстта на спусъка: Затворена кука; Двойни челюсти; Отворена кука; Единична челюст; Други
ja: 顎を解放するスタイル: クローズドフック; デュアルキャリパー; オープンフック; シングルキャリパー; その他
th: ลักษณะของหัวปล่อยลูกธนู: ตะขอแบบปิด; คาลิปเปอร์คู่; ตะขอแบบเปิด; คาลิปเปอร์เดี่ยว; อื่นๆ
pl: Styl szczęki zwalniającej: Zamknięty hak; Podwójna szczęka; Otwarty hak; Pojedyncza szczęka; Inne
tr: Tetik çenesi stili: Kapalı kanca; Çift kaliper; Açık kanca; Tek kaliper; Diğer
nb: Utløserkjevestil: Lukket krok; Dobbel kjeve; Åpen krok; Enkel kjeve; Annet
sl-SI: Stil čeljusti sprožilca: Zaprt kavelj; Dvojna čeljust; Odprt kavelj; Enojna čeljust; Drugo
fi: Laukaisulaitteen leuan tyyli: Suljettu koukku; Kaksoisleuka; Avoin koukku; Yksittäisleuka; Muu
ko: 릴리스 조 방식: 클로즈드 후크; 듀얼 캘리퍼; 오픈 후크; 싱글 캘리퍼; 기타
ru: Тип губок релиза: Закрытый крюк; Двойной клещевой; Открытый крюк; Одинарный клещевой; Другое
pt-BR: Liberação garra estilo: Gancho fechado; Pinça dupla; Gancho aberto; Pinça simples; Outro
lt-LT: Atleidimo žandikaulio stilius: Uždaras kabliukas; Dvigubas spaustuvas; Atviras kabliukas; Viengubas spaustuvas; Kitas
de: Stil der Auslösebacken: Geschlossener Haken; Doppelzange; Offener Haken; Einzelzange; Sonstiges
sk-SK: Štýl uvoľňovacej čeľuste: Uzavretý hák; Dvojčeľusťové; Otvorený hák; Jednočeľusťové; Iné
zh-TW: 放箭器鉗口樣式: 閉口鉤; 雙鉗; 開口鉤; 單鉗; 其他
da: Udløserkæbestil: Lukket krog; Dobbelt caliper; Åben krog; Enkelt caliper; Andet
zh-CN: 撒放器钩爪样式: 闭合钩; 双卡钳; 开放钩; 单卡钳; 其他
pt-PT: Estilo da garra do disparador: Gancho fechado; Pinça dupla; Gancho aberto; Pinça única; Outro
it: Stile di rilascio della ganascia: Gancio chiuso; Doppia pinza; Gancio aperto; Singola pinza; Altro